tr_test.aff
FLAG UTF-8
SFX ё umak unyabileyim umak
SFX ё amak anyabilici amak
SFX ё ımak ınyabilici ımak
SFX ё umak unyabilici umak
SFX ё amak anyabilici/ЛѥѽЦъѬѩшйтвжнфѧ amak
SFX ё ımak ınyabilici/ЛѥѽЦъѬѩшйтвжнфѧ ımak
SFX ё umak unyabilici/ЛѥѽЦъѬѩшйтвжнфѧ umak
SFX ё amak anyabilin amak
SFX ё ımak ınyabilin ımak
SFX ё umak unyabilin umak
SFX ё amak anyabilince amak
SFX ё ımak ınyabilince ımak
SFX ё umak unyabilince umak
SFX ё amak anyabilinceye amak
SFX ё ımak ınyabilinceye ımak
SFX ё umak unyabilinceye umak
SFX ё amak anyabiliniz amak
SFX ё ımak ınyabiliniz ımak
SFX ё umak unyabiliniz umak
SFX ё amak anyabilip amak
SFX ё ımak ınyabilip ımak
SFX ё umak unyabilip umak
SFX ё amak anyabilir amak
SFX ё ımak ınyabilir ımak
SFX ё umak unyabilir umak
SFX ё amak anyabilirdi amak
SFX ё ımak ınyabilirdi ımak
SFX ё umak unyabilirdi umak
SFX ё amak anyabilirdik amak
SFX ё ımak ınyabilirdik ımak
SFX ё umak unyabilirdik umak
SFX ё amak anyabilirdiler/Ў amak
SFX ё ımak ınyabilirdiler/Ў ımak
SFX ё umak unyabilirdiler/Ў umak
SFX ё amak anyabilirdim amak
SFX ё ımak ınyabilirdim ımak
SFX ё umak unyabilirdim umak
SFX ё amak anyabilirdin amak
SFX ё ımak ınyabilirdin ımak
SFX ё umak unyabilirdin umak
SFX ё amak anyabilirdiniz amak
SFX ё ımak ınyabilirdiniz ımak
SFX ё umak unyabilirdiniz umak
SFX ё amak anyabilirim amak
SFX ё ımak ınyabilirim ımak
SFX ё umak unyabilirim umak
SFX ё amak anyabilirimdir amak
SFX ё ımak ınyabilirimdir ımak
SFX ё umak unyabilirimdir umak
SFX ё amak anyabiliriz amak
SFX ё ımak ınyabiliriz ımak
SFX ё umak unyabiliriz umak
SFX ё amak anyabilirizdir amak
SFX ё ımak ınyabilirizdir ımak
SFX ё umak unyabilirizdir umak
SFX ё amak anyabilirken amak
SFX ё ımak ınyabilirken ımak
SFX ё umak unyabilirken umak
SFX ё amak anyabilirler/Ў amak
SFX ё ımak ınyabilirler/Ў ımak
SFX ё umak unyabilirler/Ў umak
SFX ё amak anyabilirlerdi amak
SFX ё ımak ınyabilirlerdi ımak
SFX ё umak unyabilirlerdi umak
SFX ё amak anyabilirlerdir amak
SFX ё ımak ınyabilirlerdir ımak
SFX ё umak unyabilirlerdir umak
SFX ё amak anyabilirlerse amak
SFX ё ımak ınyabilirlerse ımak
SFX ё umak unyabilirlerse umak
SFX ё amak anyabilirse amak
SFX ё ımak ınyabilirse ımak
SFX ё umak unyabilirse umak
SFX ё amak anyabilirsek amak
SFX ё ımak ınyabilirsek ımak
SFX ё umak unyabilirsek umak
SFX ё amak anyabilirseler/Ў amak
SFX ё ımak ınyabilirseler/Ў ımak
SFX ё umak unyabilirseler/Ў umak
SFX ё amak anyabilirsem amak
SFX ё ımak ınyabilirsem ımak
SFX ё umak unyabilirsem umak
SFX ё amak anyabilirsen amak
SFX ё ımak ınyabilirsen ımak
SFX ё umak unyabilirsen umak
SFX ё amak anyabilirseniz amak
SFX ё ımak ınyabilirseniz ımak
SFX ё umak unyabilirseniz umak
SFX ё amak anyabilirsin amak
SFX ё ımak ınyabilirsin ımak
SFX ё umak unyabilirsin umak
SFX ё amak anyabilirsindir amak
SFX ё ımak ınyabilirsindir ımak
SFX ё umak unyabilirsindir umak
SFX ё amak anyabilirsiniz amak
SFX ё ımak ınyabilirsiniz ımak
SFX ё umak unyabilirsiniz umak
SFX ё amak anyabilirsinizdir amak
SFX ё ımak ınyabilirsinizdir ımak
SFX ё umak unyabilirsinizdir umak
SFX ё amak anyabiliyor amak
SFX ё ımak ınyabiliyor ımak
SFX ё umak unyabiliyor umak
SFX ё amak anyabiliyordu amak
SFX ё ımak ınyabiliyordu ımak
SFX ё umak unyabiliyordu umak
SFX ё amak anyabiliyorduk amak
SFX ё ımak ınyabiliyorduk ımak
SFX ё umak unyabiliyorduk umak
SFX ё amak anyabiliyordum amak
SFX ё ımak ınyabiliyordum ımak
SFX ё umak unyabiliyordum umak
SFX ё amak anyabiliyordun amak
SFX ё ımak ınyabiliyordun ımak
SFX ё umak unyabiliyordun umak
SFX ё amak anyabiliyordunuz amak
SFX ё ımak ınyabiliyordunuz ımak
SFX ё umak unyabiliyordunuz umak
SFX ё amak anyabiliyorken amak
SFX ё ımak ınyabiliyorken ımak
SFX ё umak unyabiliyorken umak
SFX ё amak anyabiliyorlar/Ў amak
SFX ё ımak ınyabiliyorlar/Ў ımak
SFX ё umak unyabiliyorlar/Ў umak
SFX ё amak anyabiliyorlardı amak
SFX ё ımak ınyabiliyorlardı ımak
SFX ё umak unyabiliyorlardı umak
SFX ё amak anyabiliyorlardır amak
SFX ё ımak ınyabiliyorlardır ımak
SFX ё umak unyabiliyorlardır umak
SFX ё amak anyabiliyorlarsa amak
SFX ё ımak ınyabiliyorlarsa ımak
SFX ё umak unyabiliyorlarsa umak
SFX ё amak anyabiliyorsun amak
SFX ё ımak ınyabiliyorsun ımak
SFX ё umak unyabiliyorsun umak
SFX ё amak anyabiliyorsundur amak
SFX ё ımak ınyabiliyorsundur ımak
SFX ё umak unyabiliyorsundur umak
SFX ё amak anyabiliyorsunuz amak
SFX ё ımak ınyabiliyorsunuz ımak
SFX ё umak unyabiliyorsunuz umak
SFX ё amak anyabiliyorsunuzdur amak
SFX ё ımak ınyabiliyorsunuzdur ımak
SFX ё umak unyabiliyorsunuzdur umak
SFX ё amak anyabiliyorum amak
SFX ё ımak ınyabiliyorum ımak
SFX ё umak unyabiliyorum umak
SFX ё amak anyabiliyorumdur amak
SFX ё ımak ınyabiliyorumdur ımak
SFX ё umak unyabiliyorumdur umak
SFX ё amak anyabiliyoruz amak
SFX ё ımak ınyabiliyoruz ımak
SFX ё umak unyabiliyoruz umak
SFX ё amak anyabiliyoruzdur amak
SFX ё ımak ınyabiliyoruzdur ımak
SFX ё umak unyabiliyoruzdur umak
SFX ё amak anyabiliş amak
SFX ё ımak ınyabiliş ımak
SFX ё umak unyabiliş umak
SFX ё amak anyabiliş/ЙЂѢЦъЫТшйтвжнфѧ amak
SFX ё ımak ınyabiliş/ЙЂѢЦъЫТшйтвжнфѧ ımak
SFX ё umak unyabiliş/ЙЂѢЦъЫТшйтвжнфѧ umak
SFX ё amak anyabilme amak
SFX ё ımak ınyabilme ımak
SFX ё umak unyabilme umak
SFX ё amak anyabilme/ЛѥѽЦъѬѩшйтвжнфѧ amak
SFX ё ımak ınyabilme/ЛѥѽЦъѬѩшйтвжнфѧ ımak
SFX ё umak unyabilme/ЛѥѽЦъѬѩшйтвжнфѧ umak
SFX ё amak anyabilmeden amak
SFX ё ımak ınyabilmeden ımak
SFX ё umak unyabilmeden umak
SFX ё amak anyabilmek amak
SFX ё ımak ınyabilmek ımak
SFX ё umak unyabilmek umak
SFX ё amak anyabilmek/ЙЦъТшѧ amak
SFX ё ımak ınyabilmek/ЙЦъТшѧ ımak
SFX ё umak unyabilmek/ЙЦъТшѧ umak
SFX ё amak anyabilmeksizin amak
SFX ё ımak ınyabilmeksizin ımak
SFX ё umak unyabilmeksizin umak
SFX ё amak anyabilmeyinceye amak
SFX ё ımak ınyabilmeyinceye ımak
SFX ё umak unyabilmeyinceye umak
SFX ё amak anyabilmez amak
SFX ё ımak ınyabilmez ımak
SFX ё umak unyabilmez umak
SFX ё amak anyabilmez/ЙЂѢЦъЫТшйтвжнфѧ amak
SFX ё ımak ınyabilmez/ЙЂѢЦъЫТшйтвжнфѧ ımak
SFX ё umak unyabilmez/ЙЂѢЦъЫТшйтвжнфѧ umak
SFX ё amak anyabilmezken amak
SFX ё ımak ınyabilmezken ımak
SFX ё umak unyabilmezken umak
SFX ё amak anyabilmiş amak
SFX ё ımak ınyabilmiş ımak
SFX ё umak unyabilmiş umak
SFX ё amak anyabilmiş/ЙЂѢЦъЫТшйтвжнфѧ amak
SFX ё ımak ınyabilmiş/ЙЂѢЦъЫТшйтвжнфѧ ımak
SFX ё umak unyabilmiş/ЙЂѢЦъЫТшйтвжнфѧ umak
SFX ё amak anyabilmişlik amak
SFX ё ımak ınyabilmişlik ımak
SFX ё umak unyabilmişlik umak
SFX ё amak anyabilmişlik/ЦъТшйѧ amak
SFX ё amak anyabilmişliğ/ЂѢЫтвжнфЎ amak
SFX ё ımak ınyabilmişlik/ЦъТшйѧ ımak
SFX ё ımak ınyabilmişliğ/ЂѢЫтвжнфЎ ımak
SFX ё umak unyabilmişlik/ЦъТшйѧ umak
SFX ё umak unyabilmişliğ/ЂѢЫтвжнфЎ umak
SFX ё amak anyabilse amak
SFX ё ımak ınyabilse ımak
SFX ё umak unyabilse umak
SFX ё amak anyabilsek amak
SFX ё ımak ınyabilsek ımak
SFX ё umak unyabilsek umak
SFX ё amak anyabilseler/Ў amak
SFX ё ımak ınyabilseler/Ў ımak
SFX ё umak unyabilseler/Ў umak
SFX ё amak anyabilselerdi amak
SFX ё ımak ınyabilselerdi ımak
SFX ё umak unyabilselerdi umak
SFX ё amak anyabilsem amak
SFX ё ımak ınyabilsem ımak
SFX ё umak unyabilsem umak
SFX ё amak anyabilsen amak
SFX ё ımak ınyabilsen ımak
SFX ё umak unyabilsen umak
SFX ё amak anyabilseniz amak
SFX ё ımak ınyabilseniz ımak
SFX ё umak unyabilseniz umak
SFX ё amak anyabilseydi amak
SFX ё ımak ınyabilseydi ımak
SFX ё umak unyabilseydi umak
SFX ё amak anyabilseydik amak
SFX ё ımak ınyabilseydik ımak
SFX ё umak unyabilseydik umak
SFX ё amak anyabilseydim amak
SFX ё ımak ınyabilseydim ımak
SFX ё umak unyabilseydim umak
SFX ё amak anyabilseydin amak
SFX ё ımak ınyabilseydin ımak
SFX ё umak unyabilseydin umak
SFX ё amak anyabilseydiniz amak
SFX ё ımak ınyabilseydiniz ımak
SFX ё umak unyabilseydiniz umak
SFX ё amak anyabilsin amak
SFX ё ımak ınyabilsin ımak
SFX ё umak unyabilsin umak
SFX ё amak anyabilsinler/Ў amak
SFX ё ımak ınyabilsinler/Ў ımak
SFX ё umak unyabilsinler/Ў umak
SFX ё amak anyalar/Ў amak
SFX ё ımak ınyalar/Ў ımak
SFX ё umak unyalar/Ў umak
SFX ё amak anyalım amak
SFX ё ımak ınyalım ımak
SFX ё umak unyalım umak
SFX ё amak anyama amak
SFX ё ımak ınyama ımak
SFX ё umak unyama umak
SFX ё amak anyamadı amak
